臺灣士林地方法院民事裁定
110年度國字第6號
原      告  何牧  
被      告  公務人員保障暨培訓委員會
法定代理人  郝培芝  
訴訟代理人  王綺華  
被      告  國家安全局
法定代理人  陳明通  
訴訟代理人  李濟威  
上列當事人間請求國家賠償等事件，本院裁定如下：
    主  文
本件於臺北高等行政法院111年度訴更一字第46號（發回前案號
為107 年度訴字第1035號）考試事件行政訴訟終結前，停止訴訟
程序。
    理  由
一、按訴訟全部或一部之裁判，以他訴訟之法律關係是否成立為
    據者，法院得在他訴訟終結前以裁定停止訴訟程序；前項規
    定，於應依行政爭訟程序確定法律關係是否成立者準用之，
    但法律別有規定者，依其規定，民事訴訟法第182條第1、2
    項定有明文。又按民事或刑事訴訟之裁判，以行政處分是否
    無效或違法為據者，應依行政爭訟程序確定之；前項行政爭
    訟程序已經開始者，於其程序確定前，民事或刑事法院應停
    止其審判程序，行政訴訟法第12條亦有明文。再民事訴訟之
    裁判以行政爭訟程序確定之法律關係是否成立或行政處分是
    否無效或違法為先決要件者，應由認定先決事實之行政法院
    或受理訴願機關先為裁判或決定，以該確定裁判或決定所認
    定之事實作為民事法院裁判時認定事實之基礎（最高法院96
    年度台抗第755號裁定意旨參照）。
二、經查：㈠原告提起本件民事訴訟主張：原告應「106年公務人
    員特種考試國家安全局國家安全情報人員考試三等考試電子
    組」（下稱106年國安特考）錄取後接受訓練，自107年3月2
    日起由被告國家安全局（下稱國安局）執行訓練，並於同月
    12日至30日至憲兵訓練中心（下稱憲訓中心）進行戰技武藝
    訓練，該項成績經評定為不及格，經被告國安局函送被告公
    務人員保障暨培訓委員會（下稱保訓會）後，經被告保訓會
    以「107年4月30日公評字第1070004814號函」（下稱系爭處
    分），核定原告教育訓練軍事技能訓練之憲訓中心戰技武藝
    訓練成績不及格，並依公務人員考試錄取人員訓練辦法第9
    條、第10條及第44條第1項第13款規定，廢止受訓資格。本
    件被告以系爭處分不法侵害原告之服公職權利及工作權，造
    成原告受有重大損害，爰依國家賠償法第2條，及民法第184
    、195條規定，請求被告連帶賠償原告至少新臺幣11萬元及
    法定利息，及回復原告遭廢止受訓資格前之原狀等情；㈡原
    告另以系爭處分違法而提起行政訴訟，經臺北高等行政法院
    於108年11月13日以107年度訴字第1035號判決原告之訴駁回
    ；原告不服提起上訴，經最高行政法院於109年6月4日以109
    年度裁字第899號裁定駁回上訴，惟嗣經最高行政法院先於1
    09年8月24日以109年度裁字第1346號裁定廢棄前述109年度
    裁字第899號裁定，再於111 年6 月20日以109年度上字第98
    4號判決廢棄前述107年度訴字第1035號判決，而發回臺北高
    等行政法院，目前由臺北高等行政法院以111年度訴更一字
    第46號案件審理中等情，有各該行政法院裁判、本院公務電
    話紀錄附卷可稽。準此，本件民事訴訟之裁判以系爭處分是
    否違法為據，揆諸首揭說明，本院應於上開行政訴訟程序確
    定前，停止本件民事訴訟程序。
三、爰依法裁定如主文。
中　　華　　民　　國　　111 　年　　10　　月　　31  　日
                    民事第二庭  法  官  孫曉青
以上正本係照原本作成。
如不服本裁定應於送達後10日內向本院提出抗告狀，並繳納抗告
費新臺幣1,000元。
中　　華　　民　　國　　111 　年　　10　　月　　31  　日
                                書記官  曾琬真